ko: 마스카라 제형: 케이크; 크림; 파이버 인퓨즈드; 젤; 액상; 가루; 튜브; 물 기반; 기타
de: Mascara-Formulierung: Kuchen; Creme; Mit Fasern angereichert; Gel; Flüssig; Puder; Zugang; Auf Wasserbasis; Sonstiges
sv: Mascaraformulering: Kaka; Kräm; Fiberinfunderad; Gel; Vätska; Pulver; Slangar; Vattenbaserad; Övrigt
zh-TW: 睫毛膏配方: 蛋糕; 鮮奶油; 纖維配方; 凝膠; 液態; 粉末; 管子; 水性; 其他
pl: Formulacja tuszu: Placek; Krem; Z włóknami; Żel; Płyn; Proszek; Świetlówka; Na bazie wody; Inne
lt-LT: Tušo formuluotė: Apvalus; Kremas; Su pluošteliais; Gelis; Skystis; Milteliai; Vamzdeliai; Vandens pagrindu; Kita
bg-BG: Формула на спиралата: Торта; Крем; С влакна; Гел; Течност; Пудра; Тръби; На водна основа; Други
da: Mascaraformulering: Kage; Fløde; Fiberinfunderet; Gel; Væske; Pulver; Slanger; Vandbaseret; Andet
en: Mascara formulation: Cake; Cream; Fiber-infused; Gel; Liquid; Powder; Tubing; Water-based; Other
hu: Szempillaspirál összetétele: Torta; Krém; Szálakkal dúsított; Gél; Folyadék; Por; Drénezés; Vízalapú; Egyéb
zh-CN: 睫毛膏配方: 蛋糕; 奶油; 纤维增强; 发胶; 液体; 粉末; 导管; 水性; 其他
sl-SI: Formulacija maskare: Kos; Krema; Z vlakni; Gel; Tekočina; Prašek; Cevke; Na vodni osnovi; Drugo
sk-SK: Zloženie maskary: Koláč; Krém; S vláknami; Gél; Kvapalina; Prášok; Hadičky; Na vodnej báze; Iné
th: สูตรมาสคาร่า: เค้ก; ครีม; ผสมไฟเบอร์; เจล; แบบเหลว; แบบผง; การสอดท่อ; สูตรน้ำ; อื่นๆ
fr: Formulation du mascara: Gâteau; Crème; Infusé de fibres; Gel; Liquide; Poudré; Tubes; À base d’eau; Autre
it: Formulazione del mascara: Tavoletta; Crema; Con fibre; Gel; Liquido; Polvere; Tubicini; A base d'acqua; Altro
tr: Maskara formülasyonu: Kek; Krema; Fiber katkılı; Jel; Sıvı; Pudra; Boru; Su bazlı; Diğer
es: Formulación de máscara de pestañas: Pastel; Crema; Con fibras; Gel; Líquido; Polvo; Tubos; A base de agua; Otros
cs: Složení řasenky: Dort; Smetana; S vlákny; Gel; Kapalina; Prášek; Trubičky; Na vodní bázi; Jiné
fi: Ripsivärin koostumus: Kakku; Kerma; Kuituvahvistettu; Geeli; Nestemäinen; Jauhe; Letkustot; Vesipohjainen; Muu
hr-HR: Formulacija maskare: Torta; Krema; S vlaknima; Gel; Tekućina; Puder; Tubiranje; Na bazi vode; Ostalo
nl: Mascaraformulering: Cake; Crème; Met vezels; Gel; Vloeistof; Poeder; Slangen; Op waterbasis; Andere
el: Σύνθεση μάσκαρα: Κέικ; Κρέμα; Με ίνες; Τζελ; Υγρό; Σκόνη; Σωλήνωση; Με βάση το νερό; Άλλο
ja: マスカラ配合: ケーキ; クリーム; ファイバー配合; ゲル; リキッド; パウダー; チューブ; 水性; その他
ru: Состав туши: Кусок; Крем; С волокнами; Гель; Жидкость; Порошок; Трубка; На водной основе; Другой
pt-PT: Formulação do máscara de pestanas: Bolo; Creme; Com fibras; Gel; Líquido; Pó; Tubagem; À base de água; Outro
nb: Mascaraformulering: Kake; Krem; Fiberinfusert; Gel; Væske; Pulver; Slanger; Vannbasert; Annet
ro-RO: Formularea rimelului: Disc; Cremă; Cu fibre; Gel; Lichid; Pudră; Intubare; Pe bază de apă; Altele
vi: Công thức mascara: Bánh ngọt; Kem; Chứa sợi; Gel; Liquid; Bột; Đặt ống; Gốc nước; Khác
pt-BR: Formulação do rímel: Bolo; Creme; Com fibras; Gel; Líquido; Pó; Tubulação; À base de água; Outro